---
title: "Ηomework 6, Balkoudi Michaela"
output:
  html_document:
    df_print: paged
---


```{r}
library(raster) 
library(sf) # Simple Features for R
library(rnaturalearth) # World Map Data from Natural Earth
library(stars) # Spatiotemporal Arrays, Raster and Vector Data Cubes
library(dplyr) # A Grammar of Data Manipulation
library(ggplot2) # Create Elegant Data Visualisations Using the Grammar of Graphics
library(ggnewscale) # Multiple Fill and Color Scales in 'ggplot2'
library(scico) # Colour Palettes Based on the Scientific Colour-Maps
library(sf)
library(dplyr)
library(tmap)
#install.packages("spDataLarge", repos = "https://nowosad.github.io/drat/", type = "source")
library(spDataLarge)
library(magrittr)
library(knitr)
library(geosphere)
```


Upload files
```{r}
#fortwnw to raster arxeio 
altitude_mediterranean_data <- raster("C:/Users/mixmp/Desktop/διερευνητικη ανάλυση/hw6/data/30n000e_20101117_gmted_mea300.tif")
#plot apo to raster arxeio ths mesogeiou
plot(altitude_mediterranean_data)

```

```{r}
#fortwnw to shp document pou periexei tis prwtevouses twn nomwn
capitals <- shapefile("C:/Users/mixmp/Desktop/edav_hw8/data/poleis/poleis.shp")
capitals_sf<-st_as_sf(capitals)

```

```{r}
#fortwnw to shp file me ta places
places<-shapefile("C:/Users/mixmp/Desktop/edav_hw8/data/places/places.shp")
places_sf<-st_as_sf(places)


```

```{r}
#fortwnw to arxeio me tous nomous ths elladas
perfectures_greece<- shapefile("C:/Users/mixmp/Desktop/edav_hw8/data/GRC_ADM2/GRC_ADM2.shp")
perfectures_greece_sf<-st_as_sf(perfectures_greece)


```
ERWTHMA 1
parakatw vlepoume to raster arxeio gia thn ellada
```{r}
#to greece_cropped perixei to raster arxeio gia thn ellada
greece_raster<- st_transform(perfectures_greece_sf, projection(altitude_mediterranean_data))
greece_cropped = crop(altitude_mediterranean_data, greece_raster)
plot(greece_cropped)
```

dhmiourgia raster arxeiou gia thn Ellada
```{r}
tmp <- tempdir()
writeRaster(greece_cropped, filename=file.path(tmp, "Raster_for_greece.tif"), format="GTiff")
```


```{r}

greece_masked = mask(altitude_mediterranean_data, greece_raster)
plot(greece_masked)
```

Erwthma 2

upologizw gia kathe prwtevousa ths elladas to upsometro
```{r}
#xrhsimopoiw thn entolh extract gia na eksagw tis times twn upsometrwn apo to raster arxeio gia kathe pretevousa
capitals1<-capitals_sf
capitals1$altitude<-raster::extract(greece_cropped,capitals_sf)
print(as.data.frame(select(capitals1,NAME,altitude)))

```
ERWRHMA 2

sto parakatw xarth apeikonizontai oloi oi nomoi mazi me tis  prwtevouses tous, malista to megethos ths koukidas kathe prwtevousas einai
analogο tou upsometrou ths prwteuousas
```{r}

tm_shape(perfectures_greece_sf) + tm_polygons( midpoint = 0, border.col="black")+
  tm_shape(capitals1) + tm_dots(size="altitude", col="black")+tm_text("ONOMA", just = "left", xmod = 0.5, size =0.5 )+tm_style("natural")


```
Erwthma 3

```{r}
altitude_perfectures_values = raster::extract(x =altitude_mediterranean_data , y = perfectures_greece_sf, df = TRUE) 


#h parakatw entolh prosthetei analoga me to ID tou nomou 2 sthles, mia me to meso upsometro tou nomou (mean_altitude) kai mia me thn tupikh tou apoklish tou nomou(sd_altitude)
mean_sd_alt_perfecture<-group_by(altitude_perfectures_values, ID) %>% 
  summarize(mean_altitude = mean(X30n000e_20101117_gmted_mea300, na.rm = TRUE),sd_altitude= sd(X30n000e_20101117_gmted_mea300, na.rm = TRUE))

#prosthetw mia sthlh sto sf arxeio me tous nomous pou ksekinaei apo to 1 kai oxi apo to 0 opws
#h sthlh feature_id pou ksekinaei apo to 0 kai periexei ta ID twn nomwn, wste na kanw merge me to
#mean_sd_alt_perfecture tou opoiou h sthlh ID  ksekinaei apo to 1

perfectures_greece_sf1<-perfectures_greece_sf

#prostetw 1 se kathe timh tou feature_id
perfectures_greece_sf1$ID<-as.numeric(perfectures_greece_sf1$feature_id)+1
#enwnw to sf arxeio twn nomwn me to arxeio me ta mesa upsometra me thn entolh merge
perfecture_with_mean_sd_altitude<-merge(perfectures_greece_sf1,mean_sd_alt_perfecture )
perfecture_with_mean_sd_altitude
```

ta mesa upsometra kai oi tupikes apokliseis twn nomwn fainontai parakatw
```{r}
print(as.data.frame(select(perfecture_with_mean_sd_altitude,NAME,mean_altitude,sd_altitude)))


```

choropleth twn nomwn ths Elladas me bash to meso upsometro tous
```{r}
tm_shape(perfecture_with_mean_sd_altitude) + tm_fill(col = "mean_altitude")+tm_borders()+tm_text("NAME", just = "left", xmod = 0.5, size =0.4 )+
  tm_layout(title="Choropleth")
```




to choropleth twn nomwn ths elladas me bash th tupikh apoklish tou upsometrou tou nomou
```{r}

tm_shape(perfecture_with_mean_sd_altitude) + tm_fill(col = "sd_altitude")+tm_borders()+tm_text("NAME", just = "left", xmod = 0.5, size =0.4 )+
tm_layout(title="Choropleth")+tm_style("natural")
```



ERWTHMA 4
```{r}
#arxika orizw to idio susthma sunentagmenwn stis prwtevouses me to susthma suntetagmenwn twn nomwn
capitals_changed_crs<-st_transform(capitals1, crs = st_crs(perfectures_greece_sf))
#me thn entolh st_intersection pairnw to inters pou periexei thn tomh twn nomwn me tis prwtevouses
#kai vlepoume etsi se poio nomo anhkei kathe prwrevousa
inters<-st_intersection(capitals_changed_crs,perfecture_with_mean_sd_altitude)%>%select(ONOMA,NAME ,altitude,NAME.1,geometry )
names(inters)[names(inters) == "NAME"] <- "NAME_OF_TOWN"
names(inters)[names(inters) == "NAME.1"] <- "NAME"

nomoi_meso_upsometro<-select(perfecture_with_mean_sd_altitude,NAME,mean_altitude)
nomoi_meso_upsometro<-as.data.frame(nomoi_meso_upsometro)[,-3]
#kanw left goin gia na prosthesw to meso upsometro kathe nomou
join<-left_join(inters,nomoi_meso_upsometro,by="NAME")
#dhmiourgw th nea sthlh pou einai h diafora tou mesou upsometrou tou nomou apo to upsometro ths prwtevousas
join$diafora<-abs(join$altitude-join$mean_alt)

nomoi_me_diafora<-st_join(perfectures_greece_sf,join,by="NAME")


```
oi nomoi kai h apoluth diafora tou mesou upsometrou tous apo to upsometro ths prwtevousas tous
```{r}
as.data.frame(select(nomoi_me_diafora,NAME.x,diafora))
```

chorelopleth me bash th diafora tou mesou upsometrou tou nomou apo to upsometro ths prwtuousas tou
```{r}
tm_shape(nomoi_me_diafora) +tm_fill(col="diafora")+tm_borders(col="black")+ tm_style("natural")+tm_text("NAME.x", just = "left", xmod = 0.5, size =0.4 )
```
ERWTHMA 5

top 10 nomoi ws pros to meso upsometro
```{r}
#taksinomw se fthinousa seira tous nomous ws pros to meso upsometro kai meta epilegw tous prwtous 10
perfecture_mean_altitude_top_10<- arrange(perfecture_with_mean_sd_altitude,desc(mean_altitude)) %>% top_n(n = 10, wt =mean_altitude)%>% select(NAME, mean_altitude)

as.data.frame(perfecture_mean_altitude_top_10)
```
top 10 nomoi ws pros th tupikh apoklish
```{r}
#taksinomw se fthinousa seira tous nomous ws pros th mesi tupikh apoklish kai meta epilegw tous prwtous 10
perfecture_sd_altitude_top_10<- arrange(perfecture_with_mean_sd_altitude,desc(sd_altitude)) %>% top_n(n = 10, wt =sd_altitude)%>% select(NAME, sd_altitude)
as.data.frame(perfecture_sd_altitude_top_10)
```
ERWTHMA 6

to upsometro gia kathe place
```{r}
#kanw ki pali extract sto raster arxeio gia thn ellada me bash to sf arxeio places gia na parw tis times twn upsometrwn tous
places1<-places_sf
places1$altitude<-raster::extract(greece_cropped,places_sf)
as.data.frame(places1%>%select(name,altitude))
```

o xarths apeikonizei tis topothesies me meso upsometro panw apo 1500 metra kai oi katoikhmenes me tis mh katoikhmenes perioxes perioxes, exoun 
diaforetiko xrwma
```{r}
#krataw mono ta places pou exoun upsometro panw apo 1500
height_more_than_1500<-filter(places1,altitude>1500)

#create new variable populated with TRUE and FALSE
height_more_than_1500 <-mutate(height_more_than_1500, populated = ifelse(population!=0, "true", "false"))
  
   

tm_shape(perfectures_greece_sf) + tm_polygons( midpoint = 0, border.col="white")+
  tm_shape(height_more_than_1500) + tm_dots(col = "populated", palette=c(A='red', B='green'), stretch.palette = FALSE,size = 0.4,shape =21)+tm_text("name", just = "left", xmod = 0.5, size =0.8 )+tm_style("albatross")


```
ERWTHMA 7

```{r}

rc <- reclassify(greece_cropped, c(0,500,500, 500,1000,1000, 1000,1500,1500, 1500,2000,2000, 2000,2500,2500, 2500,3000,3000))
plot(rc)

```

ERWTHMA 8

```{r}
#me tis 2 prwtes entoles blepw tis gewgraphikes suntetagmenes ths Beroias kai ths Kozanhs apo ta arxeio omws sta opoio exei ginei allagh
#suntetagmenwn wste na exoun to idio susthma syntetagmenwn panw sto arxeio pou tha prostethoun
filter(capitals_changed_crs,capitals_changed_crs$ONOMA=="Βέροια")%>%select(geometry,ONOMA)

filter(capitals_changed_crs,capitals_changed_crs$ONOMA=="Κοζάνη")%>%select(geometry,ONOMA)
#capitals_transect1 periexei to euthugrammo tmhma pou enwnei ta 2 shmeia 
capitals_transect1 = cbind(c(22.20175,21.78885  ), c(40.52431, 40.30171)) %>%
  st_linestring() %>% 
  st_sfc(crs = projection(greece_cropped)) %>% 
  st_sf()
plot(greece_cropped)
plot(capitals_transect1,add=TRUE)
```


```{r}
raster1 = greece_cropped
nomoi = st_read("C:/Users/mixmp/Desktop/edav_hw8/data/GRC_ADM2/GRC_ADM2.shp")
nomoi= st_transform(nomoi, projection(raster1))

plot(nomoi[0])
plot(capitals_transect1,add=TRUE)
```


```{r}
#h extract eksagei ta upsometrika dedomena gia to euthugrammo tmhma apo to raster arxeio ths elladas 
library(ggplot2)
transect = raster::extract(raster1, capitals_transect1 , 
                           along = TRUE, cellnumbers = TRUE)

transect_df = purrr::map_dfr(transect, as_data_frame, .id = "ID")
transect_coords = xyFromCell(raster1, transect_df$cell)
pair_dist = geosphere::distGeo(transect_coords)[-nrow(transect_coords)]
transect_df$dist = c(0, cumsum(pair_dist)) 
ggplot(transect_df, aes(dist, X30n000e_20101117_gmted_mea300)) + geom_line()+ggtitle("Υψόμετρο κατά το μήκος της διαδρομής Βέροιας-Κοζάνης")+
  ylab("Υψόμετρο")
```

```{r}
filter(capitals_changed_crs,capitals_changed_crs$ONOMA=="Θεσσαλονίκη")
filter(capitals_changed_crs,capitals_changed_crs$ONOMA=="Αθήνα")

capitals_transect2 = cbind(c(22.95004,23.72625 ), c(40.63796, 37.97521)) %>%
  st_linestring() %>% 
  st_sfc(crs = projection(greece_cropped)) %>% 
  st_sf()
plot(greece_cropped)
plot(capitals_transect2,add=TRUE)
```


```{r}
raster2 = greece_cropped
nomoi = st_read("C:/Users/mixmp/Desktop/edav_hw8/data/GRC_ADM2/GRC_ADM2.shp")
nomoi = st_transform(nomoi, projection(raster2))

plot(nomoi[0])
plot(capitals_transect2,add=TRUE)
```





```{r}

transect = raster::extract(raster2, capitals_transect2 , 
                           along = TRUE, cellnumbers = TRUE)

transect_df = purrr::map_dfr(transect, as_data_frame, .id = "ID")
transect_coords = xyFromCell(raster1, transect_df$cell)
pair_dist = geosphere::distGeo(transect_coords)[-nrow(transect_coords)]
transect_df$dist = c(0, cumsum(pair_dist)) 
ggplot(transect_df, aes(dist, X30n000e_20101117_gmted_mea300)) + geom_line()+ggtitle("Υψόμετρο κατά το μήκος της διαδρομής θεσσαλονίκης-Αθήνα")+
  ylab("Υψόμετρο")
```
```{r}
filter(capitals_changed_crs,capitals_changed_crs$ONOMA=="Θεσσαλονίκη")
filter(capitals_changed_crs,capitals_changed_crs$ONOMA=="Ιωάννινα")

capitals_transect3 = cbind(c(22.95004,20.8573 ), c(40.63796, 39.66874)) %>%
  st_linestring() %>% 
  st_sfc(crs = projection(greece_cropped)) %>% 
  st_sf()
plot(greece_cropped)
plot(capitals_transect3,add=TRUE)
```
```{r}


plot(nomoi[0])
plot(capitals_transect3,add=TRUE)


```


```{r}
transect = raster::extract(raster1, capitals_transect3 , 
                           along = TRUE, cellnumbers = TRUE)

transect_df = purrr::map_dfr(transect, as_data_frame, .id = "ID")
transect_coords = xyFromCell(raster1, transect_df$cell)
pair_dist = geosphere::distGeo(transect_coords)[-nrow(transect_coords)]
transect_df$dist = c(0, cumsum(pair_dist)) 
ggplot(transect_df, aes(dist, X30n000e_20101117_gmted_mea300)) + geom_line()+ggtitle("Υψόμετρο κατά το μήκος της διαδρομής θεσσαλονίκης-Ιωαννίνων")+
  ylab("Υψόμετρο")


```

ERWTHMA 9
fortwnw to arxeio me tis periphereies ths elladas
```{r}
periphereies<-shapefile("C:/Users/mixmp/Desktop/edav_hw8/periphereies/periphereies.shp")
periphereies_sf<-st_as_sf(periphereies)

periphereies_sf_changed_crs<-st_transform(periphereies_sf, crs = st_crs(perfectures_greece_sf))
```


paraktw blepoume tis limnes ths Elladas
```{r}
#fortwnw to shp arxeio me tis limnes
limnes<- shapefile("C:/Users/mixmp/Desktop/edav_hw8/limnes/limnes.shp")
limnes_sf<-st_as_sf(limnes)
#metatrepw to susthma suntetagmenwn tou arxeiou me tis lines wste na einai idio me to suthma tou raster arxeiou
limnes_sf_changed_crs<-st_transform(limnes_sf, crs = st_crs(greece_cropped))
plot(greece_cropped)
#sto rasyer arxeio ths elladas prosthetw tis limnes
plot(limnes_sf_changed_crs,add=TRUE)
plot(periphereies_sf,add=TRUE)
```

```{r}
tomh<-st_intersection(limnes_sf,periphereies_sf)

```

parakatw blepoume ena choropleth twn nomwn me bash  to plhthos twn limnwn tous
```{r}
plhthos_limnwn_ana_periphereia<-tomh %>% group_by(PER) %>%tally()#briskw ton arithmo twn limnwn ana periphereia
plhthos_limnwn_ana_periphereia%>%rename(number_of_lakes=n)
#plhthos_limnwn_ana_periphereia
periphereies_with_number_of_lakes<-st_join(periphereies_sf,plhthos_limnwn_ana_periphereia,by=PER)#kanw left join gia na sundesw tis periphereies pou eixa sthn arxh me to plhthos twn limnwn
periphereies_with_number_of_lakes<-rename(periphereies_with_number_of_lakes,number_of_lakes=n)

tm_shape(periphereies_with_number_of_lakes)+tm_fill(col="number_of_lakes")+tm_borders()+tm_text("PER.y", just = "left", xmod = 0.5, size =0.4)
```








parakate vlepoume to sidhrodromiko diktuo ths elladas
```{r}
sidhrodromiko_diktyo<- shapefile("C:/Users/mixmp/Desktop/edav_hw8/data/sidhrodromiko_diktyo/sidhrodromiko_diktyo.shp")
sidhrodromiko_diktyo_sf<-st_as_sf(sidhrodromiko_diktyo)
sidhrodromiko_diktyo_sf_changed_crs<-st_transform(sidhrodromiko_diktyo_sf, crs = st_crs(greece_cropped))
plot(greece_cropped)
plot(sidhrodromiko_diktyo_sf_changed_crs,add=TRUE)
```



sidhrodrommiko diktuo sthn anatoliki makedonia kai thraki
```{r}
#apo tis periphereies me thn subset krataw mono thn periphereia antolikis makedonias kai thrakis
ana_mak_thraki<-subset(periphereies,PER=="Π. ΑΝΑΤΟΛΙΚΗΣ ΜΑΚΕΔΟΝΙΑΣ - ΘΡΑΚΗΣ")
sidhrodromiko_diktyo_sf_changed_crs_per<-st_transform(sidhrodromiko_diktyo_sf, crs = st_crs(periphereies_sf))
#pernw th tomh tou sidhrrodromikou diktuou me thn thn periphereia antolikis makedonias kai thrakis
sidhr_sthn_anat_mak<-st_intersection(subset(periphereies_sf,PER=="Π. ΑΝΑΤΟΛΙΚΗΣ ΜΑΚΕΔΟΝΙΑΣ - ΘΡΑΚΗΣ"),sidhrodromiko_diktyo_sf_changed_crs_per)
sidhr_sthn_anat_mak_sf<-st_as_sf(sidhr_sthn_anat_mak[0])

plot(ana_mak_thraki,col="yellow")
plot(sidhr_sthn_anat_mak_sf,col="red",add=TRUE)

```
siddhrodromiko diktuo sth thessalia
```{r}
#apo tis periphereies me thn subset krataw mono thn periphereia ths thessalias
thessalia<-subset(periphereies,PER=="Π. ΘΕΣΣΑΛΙΑΣ")
thessalia
sidhrodromiko_diktyo_sf_changed_crs_per<-st_transform(sidhrodromiko_diktyo_sf, crs = st_crs(periphereies_sf))
#pernw th tomh tou sidhrrodromikou diktuou me thn thn periphereia thessalias
sidhr_sthn_thessalia<-st_intersection(subset(periphereies_sf,PER=="Π. ΘΕΣΣΑΛΙΑΣ"),sidhrodromiko_diktyo_sf_changed_crs_per)
sidhr_sthn_thessalia_sf<-st_as_sf(sidhr_sthn_thessalia[0])

plot(thessalia,col="yellow")
plot(sidhr_sthn_thessalia_sf,col="red",add=TRUE)

```


paraktaw vlepoume to odiko diktuo ths elladas
```{r}
roads<- shapefile("C:/Users/mixmp/Desktop/edav_hw8/greece-roads-shape/roads.shp")
roads_sf<-st_as_sf(roads)
roads_sf_changed_crs<-st_transform(roads_sf, crs = st_crs(greece_cropped))


roads_sf_changed_crs1 = st_transform(roads_sf_changed_crs, projection(greece_cropped))
plot(greece_cropped)
plot(roads_sf_changed_crs1,add=TRUE)
```





tha eksagw apo to raster arxeio tis times tou upsometrou gia na brw ta mesa upsometra ana perifereia

```{r}

upsometro_perifereies_values = raster::extract(x = greece_cropped , y = periphereies_sf_changed_crs, df = TRUE)
```


chorelopleth twn periphereiwn me bash to upsometro tous
```{r}
#me bash to id twn nomwn upologizw to upsometro tous
perifereis_meso_upsomeetro<-group_by(upsometro_perifereies_values, ID) %>% 
  summarize(meso_upsometro = mean(X30n000e_20101117_gmted_mea300, na.rm = TRUE))

#prosthetw mia ID sthlh prokeimenou na thn xrhsimopoihsw gia na enwsw ta dedomena apo tis periphereies me ta mesa upsometra tous pou upologisthkan
periphereies_sf_changed_crs$ID<-1:nrow(periphereies_sf_changed_crs)
#me thn merge enwnw to arxeio me tis periphereies me ta upsometra tous
perifereies_me_mesi_timi_upsometrou<-merge(periphereies_sf_changed_crs,perifereis_meso_upsomeetro)

tm_shape(perifereies_me_mesi_timi_upsometrou)+tm_borders()+tm_text("PER", just = "left", xmod = 0.5, size =0.4 )+tm_polygons(col="meso_upsometro")+tm_style("natural")



```

