---
title: "Homework 8, Balkoudi Michaela"
output:
  html_document:
    df_print: paged
---
```{r}

#3.12.1.2 Example 1: Is gender correlated with heart disease?
library(caret)
library(funModeling)
library(dplyr)
library(tidyverse)
# Loading funModeling!
library(funModeling)
library(dplyr)
library(Hmisc)
library(tidyverse)
library(ggridges)
library (readr)
library(tidyr)
library(lares)
library(reshape2)
library(GGally)
library(devtools)
library(minerva)
library(RColorBrewer)
library(ggplot2)
library(DataExplorer)
library(caret)
#gia xartes
library(sp)
library(sf)
library(spData)
library(spDataLarge)
library(rgdal)
library(raster)
library(tmap)

```
Fortwnw ta dedomena
```{r}
data = read.csv("C:/Users/mixmp/Desktop/διερευνητικη ανάλυση/ΕΡΓΑΣΙΕΣ/HW8/whisky.csv", header = TRUE)
```

```{r}
colnames(data)# vlepw ta onomata twn metablhtwn tou data set
str(data)#deixnei to eidos twn metablhtwn
View(data)
nrow(data)#plhthos parathrhsewn tou data set
ncol(data)#plhthos twn mwtablhtwn tou data set
glimpse(data)
```


```{r}
glimpse(data)#me th describe vlepoume diafora statistika gia to dataset
#gia kathe metablhth upologizontai basika metra,
#gia kathgorikes vlepw suxnothtes, vlepw kai missing values


```
#parakatw vlepw me enan optiko tropo ti metablhtes uparxoun sto data set
```{r}
library(DataExplorer)

plot_str(data)#vlepw me ena diaadrastiko graphhma tis entoles tou dataset
```

parakatw vlepw oti den exoume NA values sto data set
```{r}
plot_missing(data)#blepw gia kathe metablhth ta missing data

#check NA values gia kathe metablhth tou dataset
colSums(is.na(data))

```
```{r}

# parakatw blepoume ta barplots twn metablhtwn tou data set, peran twn 
#metablhtwn pou anaferontai sth gewgrafikh plhroforia. Parathroume oti oi metablhtes einai xarakthristika apo whiskey kai oi times tous einai diakrites 
plot_num(data[,-c(1,16,17)])
```

sto parakatw vlepoume gia kathe oinopoieio ta xarakthristika twn whiskey pou paragoun
```{r}
whisky <- data %>% dplyr::select(Distillery:Floral)

head(whisky)


whisky.score <- whisky %>% 

  gather(key = Review.point, value = Score, Body:Floral)

whisky.score %>% 

  ggplot(aes(x=Review.point, y = Score, fill = Review.point)) + 

  geom_bar(stat = "identity") + 

  theme(axis.title.x=element_blank(),

        axis.text.x=element_blank(),

        axis.ticks.x=element_blank()) + 

  facet_wrap(~ Distillery)
```

sta parakatw grafhmata vlepoume endeiktika tis katanomes orismenwn xarakthristikwn twn whiskey

```{r}
mydata<-data
dat_2<-mydata[,3:14]%>%group_by(Medicinal)%>%count()
dat_2
ggplot(data = dat_2) +
  geom_bar(mapping = aes(x=Medicinal,y=n,fill=Medicinal), stat = "identity")+ggtitle('Distribution of Medicinal')

```

```{r}
dat_2<-mydata[,3:14]%>%group_by(Body)%>%count()
dat_2
ggplot(data = dat_2) +
  geom_bar(mapping = aes(x=Body,y=n,fill=Body), stat = "identity")+ggtitle('Distribution of Body')

```



metatrepw tis metablhtes ws kathgorikes pera apo autes pou prosdidoun gewgrafikh plhroforia
```{r}
mydata<-data
mydata[,2:14] <- lapply(mydata[,2:14] , factor)#metatrepw tis metablhtes twn whiskey se kathgorikes metablhtes

```
me thn paraktw entolh vlepoume, tis suxnotetes twn kathgoriwn kathe metablhths
```{r}
describe(mydata)
```




parakatw vlepoume thn katanomh tou Tobacco ws pros tis kathgories tou Smoky
```{r}
cross_plot(mydata, input = "Smoky", target = "Tobacco", plot_type = "percentual")

```



Parakatw blepoume tis suxnothtes olwn twn kathgoriwn twn xarakthristikwn Body,
Smoky,Floral,Medicinal,Winey,Nutty,Honey twn 86 whiskies.

```{r}
### Change Likert scores to factor and specify levels
data_new<-data[,c("Nutty","Floral","Smoky","Winey","Honey","Body","Medicinal")]
library(psych)
library(likert)


data_new$Nutty = factor(data_new$Nutty,
                       levels = c("0", "1", "2", "3","4"),
                       ordered = TRUE)

data_new$Floral = factor(data_new$Floral,
                       levels = c("0", "1", "2", "3", "4"),
                       ordered = TRUE)

data_new$Smoky = factor(data_new$Smoky,
                       levels = c("0", "1", "2", "3", "4"),
                       ordered = TRUE)
data_new$Winey = factor(data_new$Winey,
                       levels = c("0", "1", "2", "3","4"),
                       ordered = TRUE)
data_new$Honey = factor(data_new$Honey,
                       levels = c("0", "1", "2", "3","4"),
                       ordered = TRUE)
data_new$Body = factor(data_new$Body,
                       levels = c("0", "1", "2", "3","4"),
                       ordered = TRUE)

data_new$Medicinal = factor(data_new$Medicinal,
                       levels = c("0", "1", "2", "3","4"),
                       ordered = TRUE)

Result = likert(data_new)
```


```{r}
plot(Result,type="bar")
```
Apo to parapanw graphhma vlepoume oti h epikratesterh kathgoria gia to xarakthristiko Body einai h 2, h epikratesterh kathgoria se ola ta whiskey einai gia to xarakthristiko Smoky einai h 1, gia to xarakthristiko Floral einai h 2, gia to xarakthristiko Medicinal einai h 0, gia to xarakthristiko Winey einai h epikratesterh kathgoria einai h 1, gia to xarakthristiko Nutty h kathgoria 1, gia to xarakthristiko Honey h kathgoria 1


Parakatw blepoume tis suxnothtes olwn twn kathgoriwn twn xarakthristikwn Malty,Fruity,Spicy twn 86 whiskies.

```{r}
### Change Likert scores to factor and specify levels
data_new<-data[,c("Malty","Fruity","Spicy")]
library(psych)
library(likert)


data_new$Malty = factor(data_new$Malty,
                       levels = c("0", "1", "2", "3"),
                       ordered = TRUE)
data_new$Fruity = factor(data_new$Fruity,
                       levels = c("0", "1", "2", "3"),
                       ordered = TRUE)

data_new$Spicy = factor(data_new$Spicy,
                       levels = c("0", "1", "2", "3"),
                       ordered = TRUE)

Result = likert(data_new)

plot(Result,
     type="bar")
```

Apo to parapanw graphhma blepw oti gia tis kathgories Spicy,Fruity,Malty h epikratesterh kathgoria sta whiskey einai  h 3

parakatw vlepoume thn katanomh tou Tobacco ws pros tis kathgories tou Winey, to galazio xrwma antistoixei sth 0 periektikothta 
se Tobacco, enw to roz-portakali sthn 1 kathgoria tou Tobacco. Parathroume oti h kathgoria 0 tou Tobacco uperisxuei se
oles tis kathgories tou Winey
```{r}
cross_plot(mydata, input = "Winey", target = "Tobacco", plot_type = "percentual")

```

sto parakatw grafhma blepoume ena akomh grafhma pou apeikonizei thn katanomh tou Tobacco stis kathgories tou Winey.Se oles tis kathgories tou Winey blepoume oti epikratei h kathgoria Tobacco:0
```{r}
cross_plot(data, input = "Winey", target = "Tobacco")
```




parakatw vlepoume thn katanomh tou xarakthristikou Tobacco se kathe kathgoria tou Winey gia ta whiskey pou diathetoume
```{r}
g <- ggplot(mydata, aes(Tobacco,fill=Tobacco))
# Number of cars in each class:
g + geom_bar()+facet_wrap(~Winey)+ggtitle("Distribution of Tobacco into the categories of Winey")+scale_fill_hue(l=40, c=35)
```
Sto parapanw grafhma parathroume oti se oles tis kathgories tou Winey, uperisxuei h kathgoria 0 gia to Tobacco kai malista stis kathgories 3,4 tou Winey, h kathgoria 1 Tobacco den sunantatai pote




parakatw vlepoume thn katanomh tou Tobacco se kathe kathgoria tou Smoky xarakthristikou
```{r}
g <- ggplot(mydata, aes(Tobacco,fill=Tobacco))
# Number of cars in each class:
g + geom_bar()+facet_wrap(~Smoky)+ggtitle("Distribution of Tobacco into the categories of Smoky")+scale_fill_manual(values=c( "#E69F00", "#56B4E9"))
```

Apo to parakatw graphhma blepoume oti uperisxuei o sunduasmos kathgoriwn (Tobacco:0,Smoky:1)
```{r}
ggplot(data = data) +
  geom_count(mapping = aes(x = Smoky, y = Tobacco))


```


To xrwma kathe tetragwnou parakatw antiprosopeuei posa whiskey apo to dataset antistoixoun stous sunduasmous twn kathgoriwn tou xarakthristikou Tobacco me to xarakthristiko Smoky
```{r}

mydata %>% 
  count(Smoky, Tobacco) %>%  
  ggplot(mapping = aes(x =Smoky, y = Tobacco)) +
  geom_tile(mapping = aes(fill = n))


```


parakatw vlepoume thn katanomh tou Tobacco se kathe kathgoria tou Spicy xarakthristikou
```{r}
g <- ggplot(mydata, aes(Tobacco,fill=Tobacco))
# Number of cars in each class:
g + geom_bar()+facet_wrap(~Spicy)+ggtitle("Distribution of Tobacco into the categories of Spicy")+scale_fill_manual(values=c( "#DC71FA", "#00BBD0"))
```

Sto parapanw grafhma parathroume oti se oles tis kathgories tou Spicy, uperisxuei h kathgoria 0 gia to Tobacco.
Malista sthn kathgoria 3 tou Spicy den exoume katholou  kathgoria 1 gia to Tobacco



parakatw blepoume analoga me to megethos twn orthogoniwn sto mosaic plot, tis apo koinou suxnothes twn kathgoriwn twn xarakthristikwn
Fruity,Tobacco,Sweetness twn whiskwy
```{r}
#analusi gia 3 metablhtes
vcd::mosaic(Fruity ~ Tobacco + Sweetness, shade=T,
            labeling = vcd::labeling_border(
              abbreviate_labs = c(3, 10, 6),
              rot_labels=c(0,0,-45)
            ),
            direction=c('v','v','h'), # Age = Vertical, Music = Vertical, Favoriate = Horizonal (a.k.a DoubleDecker)
            gp = grid::gpar(fill=c('lightblue', 'pink')),
            mydata)


```


parakatw blepoume analoga me to megethos twn orthogoniwn  tis apo koinou suxnothes twn kathgoriwn twn xarakthristikwn
Honey,Tobacco,Sweetness twn whisky

```{r}


vcd::doubledecker(Honey~ Tobacco + Sweetness, data=mydata)


```
parakatw vlepoume oti o pio suxnos sunduasmos twn xarakthristikwn Honey and Malty einai (Honey:2, Malty:2)
```{r}
ggplot(data = data) +
  geom_count(mapping = aes(x = Malty, y = Honey))


```




```{r}


#DEIXNEI TOUS SUNDUASMOUS ME TETRAGWNA POU TO XRWMA ANTISOIXEI STO PLHTOS TOU SUNDUASMOU
mydata %>% 
  count(Malty,Honey) %>%  
  ggplot(mapping = aes(x =Malty, y = Honey)) +
  geom_tile(mapping = aes(fill = n))
```
paraktw blepoume thn katanomh tou Honey xarakthristikou twn whiskey stis kathgories tou Fruity
```{r}
ggplot(data = mydata) + 
  stat_count(mapping = aes(x =Honey,fill=Fruity))+
  ggtitle("Distribution of Honey into the catgories of Fruity",
        subtitle = "Barplot") +
  theme(plot.title = element_text(face = "bold")) +
  theme(plot.subtitle = element_text(face = "bold", color = "grey35")) 
```

parakatw vlepoume oti o pio suxnos sunduasmos twn xarakthristikwn Honey and Fruity einai (Fruity:2, Honey:1)
```{r}
ggplot(data = data) +
  geom_count(mapping = aes(x =Honey, y = Fruity))


```






paraktw blepoume thn katanomh tou Smoky xarakthristikou twn whiskey stis kathgories tou Spicy
```{r}
ggplot(data = mydata) + 
  stat_count(mapping = aes(x =Smoky,fill=Spicy))+
  ggtitle("Distribution of Smoky into the catgories of Spicy",
        subtitle = "Barplot") +
  theme(plot.title = element_text(face = "bold")) +
  theme(plot.subtitle = element_text(face = "bold", color = "grey35")) 
```
paraktw blepoume thn katanomh tou Honey xarakthristikou twn whiskey stis kathgories tou Fruity
```{r}
ggplot(data = mydata) + 
  stat_count(mapping = aes(x =Nutty,fill=Malty))+
  ggtitle("Distribution of Nutty into the catgories of Malty",
        subtitle = "Barplot") +
  theme(plot.title = element_text(face = "bold")) +
  theme(plot.subtitle = element_text(face = "bold", color = "grey35")) 
```

proetoimasia tou data frame gia to heatmap tou data frame
```{r}
data_n <- mydata[,2:14]
data_n<-data_n[-1]
rownames(data_n) <- mydata[,2]
```

Parakatw parousiazontai Charts: Cleveland Dot Plot , pou deixnoun gia kathe oinopoieio orimena apo ta
xarakthristika apo ta whiskey pou paragoun


```{r}
theme_dotplot <- theme_bw(14) +
  theme(axis.text.y = element_text(size = rel(.75)),
        axis.ticks.y = element_blank(),
        axis.title.x = element_text(size = rel(.75)),
        panel.grid.major.x = element_blank(),
        panel.grid.major.y = element_line(size = 0.5),
        panel.grid.minor.x = element_blank())

# move row names to a dataframe column        
df <-  data_n %>% tibble::rownames_to_column("distillery")

# create the plot
ggplot(df, aes(x = Medicinal, y = reorder(distillery, Medicinal))) +
  geom_point(color = "blue") +
  theme_dotplot +
  xlab("\nMedicinal") +
  ylab("Distillery\n") +
  ggtitle("Distillery and Medicinal")



```
Apo to parapanw cleveland plot vlepoume oti apo tis kathgories tou Medicinal h epikratesterh einai h kathgoria Medicinal:0, kathws se authn anhkoun ta perissotera oinopoieia

```{r}
theme_dotplot <- theme_bw(14) +
  theme(axis.text.y = element_text(size = rel(.75)),
        axis.ticks.y = element_blank(),
        axis.title.x = element_text(size = rel(.75)),
        panel.grid.major.x = element_blank(),
        panel.grid.major.y = element_line(size = 0.5),
        panel.grid.minor.x = element_blank())

# move row names to a dataframe column        
df <-  data_n %>% tibble::rownames_to_column("distillery")

# create the plot
ggplot(df, aes(x = Malty, y = reorder(distillery, Malty))) +
  geom_point(color = "blue") +
  theme_dotplot +
  xlab("\nMalty") +
  ylab("Distillery\n") +
  ggtitle("Distillery and Malty")



```

Apo to parapanw cleveland plot vlepoume oti apo tis kathgories tou Malty h epikratesterh einai h kathgoria Malty:2, kathws se authn anhkoun ta perissotera oinopoieia

```{r}
theme_dotplot <- theme_bw(14) +
  theme(axis.text.y = element_text(size = rel(.75)),
        axis.ticks.y = element_blank(),
        axis.title.x = element_text(size = rel(.75)),
        panel.grid.major.x = element_blank(),
        panel.grid.major.y = element_line(size = 0.5),
        panel.grid.minor.x = element_blank())

# move row names to a dataframe column        
df <-  data_n %>% tibble::rownames_to_column("distillery")

# create the plot
ggplot(df, aes(x = Honey, y = reorder(distillery, Honey))) +
  geom_point(color = "blue") +
  theme_dotplot +
  xlab("\nHoney") +
  ylab("Distillery\n") +
  ggtitle("Distillery and Honey")
```
Apo to parapanw cleveland plot vlepoume oti apo tis kathgories tou Honey oi ligotero epikratesteres einai oi 3,4, kathws se auto anhkoun elaxista oinopoeia



Parakatw blepoume to heatmap tou whiskey Data frame
```{r}
data_new <- data_n %>%
  rownames_to_column() %>%
  gather(colname, value, -rowname)


ggplot(data_new, aes(x = rowname, y = colname, fill = value)) +
  geom_tile() + 
  ggtitle("Heatmap of Whiskey data frame")
```
Xartes

parakatw blepoume tis topothesies twn apostakthriwn twn whiskey sthn Agglia

```{r}

whiskey<-data
whiskies.coord <- data.frame(whiskey$Latitude, whiskey$Longitude)

coordinates(whiskies.coord) <- ~whiskey.Latitude + whiskey.Longitude


crs(whiskies.coord)
#gia thn agglia
proj4string(whiskies.coord) <- CRS("+init=epsg:27700")
#gia th xrhsh tous sto world map
whiskies.coord <- spTransform(whiskies.coord, CRS("+init=epsg:4326"))


whiskey.map <- 
  
  data.frame(Distillery = whiskey$Distillery,
             
             lat = whiskies.coord$whiskey.Latitude,
             
             long = whiskies.coord$whiskey.Longitude)

#dhmiourgw to sf arxeio gia to data set me ta whiskey
whiskey_sf = st_as_sf(whiskey.map, coords = c("lat", "long"), crs = 4326, agr = "constant")






```
parakatw vlepoume to antistoixo sf arxeio gia to data frame pou tha to xrhsimopoihsoume gia th dhmiourgia xartwm me thn bibliothhkh tma\ap
```{r}
head(whiskey_sf)

```



paraktw vlepoume tis topothesies twn oinopoieiwn sthn Agglia
```{r}
library(leaflet)

leaflet()%>%
  addTiles()%>%
  addMarkers(lng=whiskies.coord$whiskey.Latitude, lat = whiskies.coord$whiskey.Longitude)


```
```{r}
library(maps)
world.map <- map_data ("world")


UK.map <- world.map %>% filter(region == "UK")

UK.map %>%

  filter(subregion == "Scotland") %>% 

  ggplot() + 

  geom_map(map = UK.map, 

           aes(x = long, y = lat, map_id = region),

           fill="white", colour = "black") + 

  coord_map() + 

  geom_point(data = whiskey.map, 

             aes(x=lat, y = long, colour = "red", alpha = .9))
```




parakatw vlepw ta oinopoieia tou data set sto xarth ths Agglias
```{r}
#apomonwnw thn Agglia apo ena pagkosmio xarth
england <- world %>% filter(name_long=="United Kingdom")
tm_shape(england)+ tm_polygons()+
  tm_shape(whiskies.coord)+tm_dots(size=0.4)+tm_style("classic")+tm_layout(title= 'Location of Distilleries',  title.position = c('left', 'bottom'))


```






Parakatw blepoume ta oinopoieia pou paraskevazoun ta whiskey tou data set sto xarth ths Agglias. To prasino xrwma deixnei oti to oinopoio paraskevazei whiskey pou  exei to xarakthristiko Tobacco(Kaathgoria Tobacco:1), enw to kokkino xrwma oti to oinopoieio  paragei whiskey xwris to xarakthristiko Tobacco(Kathgoria Tobacco:0). Etsi, blepoume sto xarth perissotera shmeia me kokkina xrwma, kathws h kathgoria Tobacco:0 einai epikratesterh.
```{r}
join<-merge(data,whiskey_sf,by="Distillery")
head(join$geometry)
join<-mutate(join, Tobacco_logical= ifelse(Tobacco!=0, "true", "false"))
  
join<-st_as_sf(join)


tm_shape(england) + tm_polygons()+tm_shape(join)+
  tm_dots(col = "Tobacco_logical", palette=c(A='red', B='green'), stretch.palette = FALSE,size = 0.4,shape =21)+
    tm_text("Distillery", just = "left", xmod = 0.5, size =0.8,remove.overlap = TRUE )+tm_style("albatross")+
  tm_tiles("Distilleries and Tobacco")

```

Sto xarth vlepoume gia ta oinopoieia, to bathmo sweetness gia ta whiskey pou paragoun analoga me to megethos ths koukidas

```{r}


tm_shape(england) + tm_polygons()+tm_shape(join)+
  tm_bubbles(size = "Sweetness") +
    tm_text("Distillery", just = "left", xmod = 0.5, size =0.8,remove.overlap = TRUE )+tm_style("albatross")




```



Sto xarth vlepoume gia ta oinopoieia, to bathmo Spicy gia ta whiskey pou paragoun analoga me to megethos ths koukidas

```{r}


tm_shape(england) + tm_polygons()+tm_shape(join)+
  tm_bubbles(size = "Spicy") +
    tm_text("Distillery", just = "left", xmod = 0.5, size =0.8,remove.overlap = TRUE )+tm_style("albatross")




```


Sto xarth vlepoume gia ta oinopoieia, to bathmo Winey gia ta whiskey pou paragoun analoga me to megethos ths koukidas

```{r}


tm_shape(england) + tm_polygons()+tm_shape(join)+
  tm_bubbles(size = "Winey") +
    tm_text("Distillery", just = "left", xmod = 0.5, size =0.8,remove.overlap = TRUE )+tm_style("albatross")




```











